【裁判字號】    97,審訴,129
【裁判日期】    971031
【裁判案由】    毒品危害防制條例
【裁判全文】
臺灣士林地方法院刑事判決             97年度審訴字第129號
公  訴  人  臺灣士林地方法院檢察署檢察官
被      告  甲○○
上列被告因違反毒品危害防制條例案件，經檢察官提起公訴（九
十七年度毒偵字第一六八一號），被告為有罪之陳述，本院合議
庭裁定改行簡式審判程序，並判決如下：
    主  文
甲○○施用第一級毒品，累犯，處有期徒刑捌月。
    事  實
一、甲○○前因違反肅清煙毒條例等案件，經本院以八十三年度
    訴字第一四三七號判決處施用毒品海洛因有期徒刑三年、施
    用毒品安非他命有期徒刑四月，定應執行有期徒刑三年二月
    ，經上訴為臺灣高等法院以八十四年度上訴字第一七四八號
    判決上訴駁回確定，於民國八十五年十月四日假釋出獄，復
    於假釋期間因違反麻醉藥品管理條例案件，經本院以八十六
    年度易字第一二三三號判決處施用毒品安非他命有期徒刑二
    月確定、再因違反肅清煙毒條例案件，經本院以八十六年度
    訴字第五一二號判決處施用毒品海洛因有期徒刑三年三月，
    經上訴為臺灣高等法院八十六年度上訴字第四一九五號判決
    駁回上訴確定，再因違反麻醉藥品管理條例案件，經臺灣臺
    北地方法院以八十六年度訴字第一八五八號判決處販賣毒品
    安非他命有期徒刑五年二月，復經臺灣高等法院以八十七年
    度上訴字第八五號、最高法院以八十七年度台上字第二八六
    九號判決上訴駁回確定，再因竊盜等案件，經本院以八十七
    年度訴字第六二號判決處竊盜有期徒刑十月、施用毒品安非
    他命有期徒刑三月，應執行有期徒刑一年確定，嗣上開案件
    經本院以九十六年度聲減字第二一四九號裁定分別減刑為一
    年六月、二月，合併定應執行刑一年七月及減刑為一年七月
    又十五日、五月、一月又十五日與不得減刑之販賣毒品安非
    他命有期徒刑五年二月合併定應執行有期徒刑七年二月，另
    施用毒品安非他命有期徒刑二月減刑為一月等案合計應執行
    有期徒刑八年十月，於九十六年九月二十三日縮刑期滿執行
    完畢。另其因施用第二級毒品案件，經依裁定送觀察、勒戒
    後，認有繼續施用毒品之傾向，復經裁定令入戒治處所施以
    強制戒治，其期間已屆滿六個月以上，經戒治所評定戒治處
    遇成效為合格而無繼續戒治之必要，於九十四年十月七日停
    止戒治釋放出所，並經臺灣士林地方法院檢察署檢察官以九
    十四年度戒毒偵字第七三號不起訴處分確定。詎猶不知悔改
    ，於強制戒治執行完畢後五年內，復基於施用毒品之犯意，
    於九十七年七月七日下午三時許，在臺北市○○區○○路二
    百巷五十八弄五號一樓住處，以將第一級毒品海洛因及第二
    級毒品甲基安非他命摻入香菸點燃吸食之方式，施用海洛因
    及甲基安非他命一次。嗣於九十七年七月八日上午十時二十
    分許，在臺北市○○區○○路八十號，另涉竊盜案件為警查
    獲，經其同意採集尿液送驗結果呈嗎啡、安非他命及甲基安
    非他命陽性反應，始查悉上情。
二、案經臺北市政府警察局士林分局報請臺灣士林地方法院檢察
    署檢察官偵查起訴。
    理  由
一、前揭犯罪事實，業據被告甲○○於偵查中、本院準備程序及
    審理時供認不諱，又被告因另涉竊盜案件為警查獲時，經採
    集其尿液送檢驗結果，呈嗎啡、安非他命及甲基安非他命陽
    性反應，有臺灣尖端先進生技醫藥股份有限公司九十七年七
    月十八日編號AC38564 號濫用藥物檢驗報告一紙在卷可稽，
    足徵被告自白與事實相符。本件事證明確，被告犯行堪以認
    定。
二、按犯毒品危害防制條例第十條之施用毒品罪者，檢察官應聲
    請法院裁定令被告入勒戒處所觀察、勒戒。觀察、勒戒後，
    檢察官依據勒戒處所之陳報，認受觀察、勒戒人無繼續施用
    毒品傾向者，應即釋放，並為不起訴處分；認受觀察、勒戒
    人有繼續施用毒品傾向者，檢察官應聲請法院裁定令入戒治
    處所施以強制戒治。經觀察、勒戒或強制戒治執行完畢釋放
    後，五年內再犯毒品危害防制條例第十條之罪者，檢察官應
    依法追訴，毒品危害防制條例第二十條第一項、第二項、第
    二十三條第二項分別定有明文。查被告前因施用第二級毒品
    案件，經依裁定送觀察、勒戒後，認有繼續施用毒品之傾向
    ，復經裁定令入戒治處所施以強制戒治，其期間已屆滿六個
    月以上，經戒治所評定戒治處遇成效為合格而無繼續戒治之
    必要，於九十四年十月七日停止戒治釋放出所，並經臺灣士
    林地方法院檢察署檢察官以九十四年度戒毒偵字第七三號不
    起訴處分確定，有臺灣士林地方法院檢察署九十四年度戒毒
    偵字第七三號不起訴處分書、刑案資料查註紀錄表及矯正簡
    表各一份在卷可稽，被告曾因施用毒品案件，經觀察、勒戒
    及強制戒治執行完畢釋放後，五年內再犯毒品危害防制條例
    第十條之罪，經檢察官提起公訴，本院應予審理。按海洛因
    係毒品危害防制條例第二條第二項第一 款所稱之第一級毒
    品，甲基安非他命為同條例第二條第二項第二款所稱之第二
    級毒品。核被告施用海洛因、甲基安非他命之行為，係犯毒
    品危害防制條例第十條第一項之施用第一級毒品罪及同條例
    第十條第二項之施用第二級毒品罪，被告持有海洛因、甲基
    安非他命進而施用，其持有海洛因、甲基安非他命之低度行
    為應各為施用海洛因、甲基安非他命之高度行為所吸收，均
    不另論罪。被告一施用行為同時觸犯施用第一級毒品罪及施
    用第二級毒品罪，為想像競合犯，應依刑法第五十五條之規
    定從一重之施用第一級毒品罪處斷。又被告有事實欄所述犯
    罪科刑執行情形，有臺灣高等法院被告前案紀錄表附卷可參
    ，其於有期徒刑執行完畢五年內，再故意犯有期徒刑以上之
    本罪，應依刑法第四十七條第一項之規定論以累犯，並加重
    其刑。爰審酌被告有多次施用毒品前科，素行不佳，惟考量
    其僅施用毒品一次及犯罪戕害自己身心健康，與犯罪後供認
    犯行之態度等一切情狀，量處如主文所示之刑。
據上論斷，應依刑事訴訟法第二百九十九條第一項前段、第二百
七十三條之一第一項，毒品危害防制條例第十條第一項、第二項
，刑法第十一條前段、第五十五條、第四十七條第一項，判決如
主文。
本案經檢察官王巧玲到庭執行職務。
中    華    民    國    97    年    10    月    31    日
                  刑事第一庭法  官  周明鴻
以上正本證明與原本無異。
如不服本判決，應於收受送達後10日內向本院提出上訴書狀，其
敘述上訴理由者，應於上訴期間屆滿後20日內向本院補提理由書
狀（均須按他造當事人之人數附繕本）。
                            書記官  丁梅芬
中    華    民    國    97    年    10    月    31    日
附錄論罪科刑法條：毒品危害防制條例第十條第一項、第二項
施用第一級毒品者，處 6 月以上 5 年以下有期徒刑。
施用第二級毒品者，處 3 年以下有期徒刑。


司法院資訊處製作；財團法人民間司法改革基金會備份。
